【裁判字號】    95,訴,2385
【裁判日期】    950831
【裁判案由】    毒品危害防制條例
【裁判全文】
臺灣板橋地方法院刑事判決              95年度訴字第2385號
公  訴  人  臺灣板橋地方法院檢察署檢察官
被      告  甲○○
                    （現另案於臺灣臺北監獄臺北分監執行）
上列被告因違反毒品危害防制條例案件，經檢察官提起公訴（九
十五年度毒偵字第五０九九號），被告於本院準備程序進行中就
被訴施用第一級毒品之事實為有罪之陳述，經本院合議庭裁定由
受命法官獨任進行簡式審判程序，判決如下：
    主  文
甲○○連續施用第一級毒品，累犯，處有期徒刑拾月。
    事  實
一、甲○○前因施用毒品案件，經本院以九十一年度毒聲字第一
    三九０號裁定送觀察、勒戒後，認無繼續施用毒品傾向，於
    民國九十一年五月十一日觀察、勒戒執行完畢釋放，由臺灣
    板橋地方法院檢察署檢察官於同日以九十一年度毒偵字第一
    五七０號為不起訴處分確定；復因施用第一級毒品、第二級
    毒品案件，經本院分別以九十三年度訴字第一０九九號、九
    十三年度簡字第五二一九號判處有期徒刑八月、三月確定，
    嗣經本院以九十四年度聲字第八０七號裁定應執行有期徒刑
    十月確定，甫於九十四年九月二十二日縮刑期滿執行完畢（
    構成累犯）；又因施用第一級毒品、第二級毒品案件，經本
    院分別以九十五年度訴字第四七九號、九十五年度簡字第一
    ００五號判處有期徒刑十月、五月確定，現正執行中。詎猶
    不思悛悔，復基於施用第一級毒品海洛因之概括犯意，自九
    十五年五月一日起至同年月十日止，在臺北縣板橋市○○街
    六十三巷一弄十六之二號住處，以將第一級毒品海洛因摻入
    水中用針筒施打之方式，連續施用第一級毒品海洛因多次，
    平均三日施用一次。嗣於九十五年五月十一日下午一時三十
    分許，為警在臺北縣板橋市○○街六十三巷口查獲。
二、案經臺北縣政府警察局板橋分局報請臺灣板橋地方法院檢察
    署檢察官偵查起訴。本院於準備程序進行中，被告就被訴事
    實為有罪之陳述，經告知被告簡式審判程序之旨，並聽取當
    事人之意見後，裁定進行簡式審判程序。
    理  由
一、上揭犯罪事實，業經被告甲○○於本院準備程序及審理中坦
    承不諱，而被告經警於九十五年五月十一日採集其尿液檢體
    送驗結果，呈鴉片類陽性反應一情，亦有臺北縣政府警察局
    板橋分局偵辦毒品危害防制條例案被移送人姓名及代碼對照
    表、臺灣檢驗科技股份有限公司九十五年五月三十日報告編
    號ＣＨ／二００六／五一一三三號濫用藥物尿液檢驗報告各
    一紙附卷可參，足認被告之自白與事實相符，洵堪採為認定
    事實之依據。事證明確，被告犯行已堪認定。此外，被告前
    因施用毒品案件，經本院以九十一年度毒聲字第一三九０號
    裁定送觀察、勒戒後，認無繼續施用毒品傾向，於九十一年
    五月十一日觀察、勒戒執行完畢釋放，由臺灣板橋地方法院
    檢察署檢察官於同日以九十一年度毒偵字第一五七０號為不
    起訴處分確定等情，復有臺灣高等法院被告前案紀錄表一份
    在卷可考，被告於上開觀察、勒戒執行完畢釋放後，五年內
    再犯本件施用毒品犯行，應依法論科。
二、查被告行為後，刑法業於九十四年二月二日經總統以華總一
    義字第０九四０００一四九０一號令修正公布，並於九十五
    年七月一日施行（下稱新刑法，修正前刑法下稱舊刑法），
    參酌最高法院九十五年五月二十三日刑事庭第八次會議決議
    ，新刑法第二條第一項之規定，係規範行為後法律變更所生
    新舊法律比較適用之準據法，於新刑法施行後，應適用新刑
    法第二條第一項之規定，為「從舊從輕」之比較。另於比較
    時應就罪刑有關之共犯、未遂犯、想像競合犯、牽連犯、連
    續犯、結合犯，以及累犯加重、自首減輕暨其他法定加減原
    因（如身分加減）與加減比例等一切情形，本於統一性及整
    體性原則，綜其全部罪刑之結果而為比較。而被告行為後，
    （一）新刑法刪除第五十六條連續犯之規定，此項刪除雖非
    犯罪構成要件之變更，但顯已影響行為人刑罰之法律效果，
    自屬法律已有變更，是於新法施行後，被告所為上開數行為
    ，即應分論併罰，經比較新舊法結果，以被告行為時之舊法
    較為有利於被告；（二）新刑法第四十七條第一項規定「受
    徒刑之執行完畢，或一部之執行而赦免後，五年以內故意再
    犯有期徒刑以上之罪者，為累犯，加重本刑至二分之一。」
    ，與舊刑法第四十七條規定「受有期徒刑之執行完畢，或受
    無期徒刑或有期徒刑一部之執行而赦免後，五年以內再犯有
    期徒刑以上之罪者，為累犯，加重本刑至二分之一。」不同
    ，而依被告之前科紀錄，無論依新舊刑法第四十七條之規定
    均構成累犯，是新刑法第四十七條之規定並非較有利於被告
    。因之，經綜其全部罪刑之結果而為比較，以舊刑法有利於
    被告，應一體適用舊刑法之規定。是核被告甲○○所為，係
    犯毒品危害防制條例第十條第一項之施用第一級毒品罪。其
    施用第一級毒品海洛因前後持有第一級毒品海洛因之低度行
    為，應為施用之高度行為所吸收，不另論罪。又被告先後多
    次施用第一級毒品海洛因之行為，時間緊接，所犯係構成要
    件相同之罪，顯係基於概括犯意反覆為之，為連續犯，應依
    修正前刑法第五十六條之規定論以一罪，並加重其刑。又公
    訴人雖僅就被告於九十五年五月一日施用第一級毒品海洛因
    之犯行提起公訴，然檢察官就犯罪事實一部起訴者，其效力
    及於全部，本件被告如犯罪事實欄所載未經起訴之施用第一
    級毒品部分，與前揭經起訴論罪科刑之施用第一級毒品部分
    ，有連續犯之關係，已如前述，本院自應就屬裁判上一罪之
    如犯罪事實欄所載未經起訴之施用第一級毒品海洛因部分，
    一併加以裁判。又被告前因施用第一級毒品、第二級毒品案
    件，經本院分別以九十三年度訴字第一０九九號、九十三年
    度簡字第五二一九號判處有期徒刑八月、三月確定，嗣經本
    院以九十四年度聲字第八０七號裁定應執行有期徒刑十月確
    定，於九十四年九月二十二日縮刑期滿執行完畢等情，此有
    臺灣高等法院被告前案紀錄表一份在卷可憑，其受有期徒刑
    之執行完畢後，五年以內再犯本件有期徒刑以上之罪，為累
    犯，應依修正前刑法第四十七條之規定加重其刑，並遞加重
    之。爰審酌被告前已因施用毒品案件經送觀察、勒戒，並經
    法院多次判刑在案，仍不能戒除毒癮，再次漠視法令禁制而
    犯本罪，顯見其戒除毒癮之意志薄弱，惟念其犯後坦承犯行
    ，態度尚佳，且施用毒品所生危害，實以自戕身心健康為主
    ，對於他人生命、身體、財產等法益，尚無明顯而重大之實
    害等一切情狀，量處如主文所示之刑，以示懲儆。
據上論斷，應依刑事訴訟法第二百七十三條之一第一項、第二百
九十九條第一項前段，毒品危害防制條例第十條第一項，刑法第
二條第一項前段、第十一條前段、修正前第五十六條、第四十七
條，判決如主文。
本案經檢察官黃怡華到庭執行職務。
中    華    民    國  九十五  年   八   月  三十一    日
                      刑事第十六庭  法  官  曾淑娟
如不服本判決，應於判決送達後十日內向本院提出上訴狀（應附
繕本），上訴於臺灣高等法院。
以上正本證明與原本無異。
                                    書記官  郭宇修
中    華    民    國  九十五  年   八   月  三十一    日
附錄本案論罪科刑法條全文：
毒品危害防制條例第十條：
施用第一級毒品者，處六月以上五年以下有期徒刑。
施用第二級毒品者，處三年以下有期徒刑。


司法院資訊處製作；財團法人民間司法改革基金會備份。
